臺灣新北地方法院民事裁定
110年度消債更字第550號
聲  請  人  李金翼  




上列當事人聲請消費者債務清理更生事件，本院裁定如下：
    主  文
聲請人應於本裁定送達後十五日內補正如附件所示事項，逾期未
補正，即駁回其聲請。
    理  由
一、按聲請更生或清算不合程式或不備其他要件者，法院應以裁
    定駁回之，但其情形可以補正者，法院應定期間先命補正，
    消費者債務清理條例第8 條定有明文。
二、本件聲請人具狀聲請更生，有如附件所示事項應予補正，爰
    定期命補正，如逾期未補正，則駁回其聲請。
三、依消費者債務清理條例第8條但書，裁定如主文。
中    華    民    國    111    年     2    月    8    日
              民事第一庭    法      官  洪任遠
上為正本係照原本作成
本件不得抗告
中    華    民    國    111    年     2    月    8    日
                            書  記  官  黃翊芳
附  件：
一、聲請人應預納郵務送達費新臺幣（下同）4,590 元（暫依聲
    請人陳報之債權人8人，連同債務人即聲請人，合計共9人，
    並以每人10份，每份51元計算【計算式：9×51×10＝4,590 元
    】）；並指定倘預納費用須退費時，退費之帳戶（限聲請人
    個人帳戶，並提供存摺封面影本）。
二、請補正本件聲請更生理由：請聲請人詳實說明債務發生原因
    、為何積欠債務，並具體釋明債務有何不能清償或不能清償
    之虞之情事？並提出相關證明文件以資證明。
三、提出本件先前依「中華民國銀行公會會員辦理消費金融案件
    無擔保債務協商機制」，向最大債權金融機構進行協議之相
    關資料，包含以下事項：
  ㈠說明與何金融機構進行協議，並提出與銀行協商成立之完整
    資料（含協議書內容、簽名、成立日期、附件每月每債權人
    受償金額明細表）。
  ㈡說明係於何時毀諾？請具體釋明聲請人有何「因不可歸責於
    己之事由，致履行有困難」而毀諾協商條件，並提出相關證
    明文件。
四、說明聲請人於聲請更生前2 年期間有無領取社福補助津貼，
    如租屋津貼補助、身心障礙補助、（中）低收入戶補助、失
    業補助等？如有，每月可請領之金額為何？並請提出相關證
    明文件（如存摺內頁等）。另有無接受家屬扶養或親友資助
    必要生活支出費用？若有，每月資助金額為何？並提出該家
    屬、親友之聯絡方式（姓名、住址、電話），及聲請人接受
    資助之相關證明文件等據實向法院陳報。
五、提出聲請人民國105年度至107 年度綜合所得稅各類所得資
    料清單正本、最新戶籍謄本（記事內容不得省略）。
六、聲請人主張依法扶養李０萱，其有無任何收入來源？是否領
    有其他社會補助或其他租金收入等各種收入？併提出上開受
    扶養人之最新戶籍謄本（記事內容不得省略）、108 至109
    年度綜合所得稅各類所得資料清單、最新之國稅局財產歸戶
    資料、在學證明。
七、請聲請人向臺灣集中保管結算所股份有限公司（地址：臺北
    市○○○路000 號11樓）申請聲請人本人自105 年度以來迄
    今於該公司之往來證券商、股票餘額、異動表等相關資料。
    待該公司查詢核發保管帳戶客戶餘額表、客戶存券異動明細
    表、集保戶往來參加人明細資料表（含帳號）及投資人於清
    算交割銀行未開戶明細表等文件後，再予一併陳報本院。
八、聲請人向中華民國人壽保險商業同業公會（地址：臺北市○○
    路000 號5 樓）申請查詢歷年以來包含以聲請人為要保人或
    受益人之人壽保單及儲蓄性、投資性保單，待該公會核發查
    詢結果相關文件後，其上如有「有效保險契約」，請向投保
    之保險公司查詢該等保單現有「保單價值準備金、解約金」
    之數額，並提出相關證明文件，一併陳報本院。
九、聲請人向中華民國銀行商業同業公會全國聯合會（地址：臺
    北市○○區○○街0 號3 樓）申請查詢聲請人本人及上開受
    扶養人於各金融機構銀行之存款帳戶及集保存摺，並依公會
    所查詢之所有金融機構，自行向各該金融機構申請自聲請更
    生前2 年至本裁定送達日後之存款、集保存摺完整交易紀錄
    明細，倘若僅提出存款餘額證明，本院即難認聲請人已盡協
    力義務。
十、請說明聲請人於聲請更生前2 年內有無財產變動狀況？亦即
    就包括土地、建築物、動產、銀行存款、股票、人壽保單、
    事業投資或其他資產在內所有財產之有償、無償（原始或繼
    受）取得、移轉予他人、變更或設定負擔等事實或法律行為
    致生得、喪、變更權利之情形，應據實向法院陳報。
十一、聲請人若欲主張其每月必要生活費高於110 年度新北市政
      府公告每人每月最低生活費1.2 倍，應就其每月各項必要
      支出確實提出實際支出之相關證明文件及單據向本院陳報
      ，並請說明各項支出之計算方式及其必要性且列表成冊，
      勿僅以概括方式陳報，倘支出項目係屬聲請人整體家庭生
      活開銷等，請依聲請人與其他共同花費之人平均負擔提列
      。又消費者債務清理條例施行細則第21之1 條第1 項已列
      舉必要支出之項目，逾此範圍之支出，請聲請人特別說明
      其得列為必要生活費用之原因並證明其必要性，否則本院
      無從可證為聲請人之必要支出項目，自不得列入計算必要
      生活費用數額。
十二、將來之更生程序得否順利進行，乃繫於聲請人依自身經濟
      狀況所提更生方案是否確實可行及得兼顧債權人權益而定
      。倘更生方案無履行之可能，法院將無法認可更生方案，
      債務人提出本件聲請將無實益，故請聲請人釋明若經法院
      裁定開始更生程序，將以何種經濟來源支應每月更生還款
      金額及必要生活支出費用？有無其他可供擔保之人？無擔
      保及無優先權債權人依更生程序所得受償之總額及其計算
      方法為何? 請說明每月能盡最大清償能力之更生方案為何
      ？（即每月可供還款金額、分期期數）。
（請聲請人務必使用標籤紙，並依上開補正事項所示順序提出證
  明文件，並請盡力一次即補正齊全。）